【裁判字號】    98,審訴,767
【裁判日期】    980925
【裁判案由】    違反毒品危害防制條例
【裁判全文】
臺灣新竹地方法院刑事判決             98年度審訴字第767號
公  訴  人  臺灣新竹地方法院檢察署檢察官
被      告  甲○○
上列被告因違反毒品危害防制條例案件，經檢察官提起公訴（97
年度毒偵字第1196號），本院依簡式審判程序判決如下：
    主  文
甲○○施用第一級毒品，累犯，處有期徒刑柒月。
    事實及理由
壹、構成犯罪事實：
一、甲○○前於民國96年3 月間，因施用第二級毒品案件，經臺
    灣基隆地方法院（下稱基隆地院）於96年3 月30日，以96年
    度毒聲字第70號裁定送觀察、勒戒，並於96年8 月10日入所
    執行觀察勒戒後，因認有繼續施用毒品之傾向，再經基隆地
    院於96年10月4 日，以96年度毒聲字第265 號裁定令入戒治
    處所施以強制戒治，於96年10月11日入所執行已滿9 月後，
    執行成效經評定合格，認無繼續強制戒治之必要，嗣於97年
    7 月10日釋放執行完畢，並經臺灣基隆地方法院檢察署檢察
    官於97年7 月2 日，以97年度戒毒偵字第26號為不起訴處分
    確定。
二、甲○○不知警惕，又於97年10月間，因施用第二級毒品案件
    ，經基隆地院於97年11月10日，以97年度基簡字第1394號判
    決，判處有期徒刑4 月，嗣於97年12月31日確定，現正執行
    中。
三、甲○○竟不知警惕，又於97年12月間，因施用第二級毒品案
    件，經基隆地院於97年12月23日，以97年度基簡字第1602號
    判決，判處有期徒刑3 月，嗣於98年3 月4 日確定，現正執
    行中。
四、甲○○不知悔改，於前開強制戒治處分執行完畢釋放後5 年
    內，復基於施用第一級毒品海洛因的犯罪意思，於98年5 月
    13日上午10時許，在基隆市信義市場的地下室內，以將海洛
    因粉末摻入香煙內，再點火吸煙之方式，施用第一級毒品海
    洛因1 次。嗣於98年5 月13日下午3 時30分許，在基隆市○
    ○區○○路781 號前為警查獲，復經其同意採集其尿液送驗
    結果，呈嗎啡陽性反應，始悉上情。
貳、程序方面：
    本件被告甲○○所犯施用第一級毒品罪，非死刑、無期徒刑
    、最輕本刑為3 年以上有期徒刑之罪，或高等法院管轄第一
    審之案件，被告於本院準備程序進行中，就被訴事實為有罪
    之陳述，經本院合議庭認合於刑事訴訟法第273 條之1 第 1
    項之規定，裁定進行簡式審判程序，此合先敘明。
、認定犯罪事實所根據的證據及理由：
一、被告甲○○於警局詢問時、檢察事務官詢問時之供述，及本
    院準備程序、簡式審判程序訊問時之自白。
二、被告甲○○於98年5 月13日為警察查獲時，經採尿送驗結果
    ，呈第一級毒品嗎啡陽性反應，有列管毒品人口尿液檢體採
    集送驗紀錄表、台灣檢驗科技股份有限公司於98年6 月2 日
    所出具之檢體編號為Ｚ000000000000 號之濫用藥物檢驗報告
    各1 份附卷可佐。
三、臺灣高等法院被告前案紀錄表、全國施用毒品案件紀錄表、
    刑案資料查註紀錄表各1 份在卷可查。
肆、論罪科刑的理由：
一、論罪：
（一）被告甲○○所為，係犯毒品危害防制條例第10條第1 項之
      施用第一級毒品罪。被告施用前持有第一級毒品之低度行
      為，為施用第一級毒品之高度行為所吸收，不另論罪。
（二）累犯：被告曾於(1)92年8 月間，因竊盜案件，經本院於93
      年5 月31日，以93年度易字第195 號判決，判處有期徒刑
      6 月，嗣於93年6 月21日確定；(2)又於93年2 月間，因竊
      盜案件，經本院於94年6 月13日，以93年度訴字第298 號
      判決，判處有期徒刑6 月，嗣提起上訴，經臺灣高等法院
      （下稱高院）於94年10月21日，以94年度上訴字第2659號
      判決駁回上訴確定；(3)又於93年2 月間，因違反毒品危害
      防制條例案件，經基隆地院於94年1 月5 日，以93年度基
      簡字第1070號判決，判處有期徒刑4 月，嗣於94年2 月14
      日確定；(4)又於93年11月間，因竊盜案件，經基隆地院於
      94年3 月9 日，以94年度易字第17號判決，判處有期徒刑
      8 月，嗣於94年4 月11日確定。上開(1)(2)(3)之罪，經高院
      於95年5 月26日，以95年度聲字第717 號裁定，定應執行
      刑為有期徒刑1 年1 月確定後，復與(4)之罪接續執行，於
      94年1 月12日入監執行，並於95年8 月10日縮刑期滿執行
      完畢等情，有臺灣高等法院被告前案紀錄表及刑案資料查
      註紀錄表各1 份附卷可稽，其於5 年以內故意再犯本件有
      期徒刑以上之罪，為累犯，應依刑法第47條第1 項規定，
      加重其刑。
二、科刑：審酌被告素行不良，經施以觀察勒戒及強制戒治處分
    後，本次又再度施用足以導致精神障礙及生命危險之成癮性
    毒品，其前經施以觀察勒戒及強制戒治仍無法使其戒斷毒癮
    ，足見其缺乏拒用毒品之決心及悔改之意，兼以施用毒品所
    生危害以自戕健康為主，及其施用次數，犯罪後坦白承認犯
    行等一切情狀，量處如主文所示之刑，以資懲儆。
伍、適用法律依據：
一、程序法方面：刑事訴訟法第273 條之1 第1 項、第299 條第
    1 項前段。
二、實體法方面：毒品危害防制條例第10條第1 項，刑法第11條
    前段、第47條第1 項，判決如主文。
本案經檢察官張嘉宏到庭執行職務
中    華    民    國    98    年    9     月    25    日
                  刑事第九庭法  官   馮俊郎
以上正本證明與原本無異。
如不服本判決，應於判決送達後10日內向本院提出上訴書狀。上
訴書狀應敘述具體理由，未敘述上訴理由者，應於上訴期間屆滿
後20日內補提理由書狀於本院（均須按他造當事人之人數附繕本
）「切勿逕送上級法院」。
中    華    民    國    98    年    9     月    25    日
                            書記官   蕭汝芳
附錄本案論罪科刑實體法條全文：
毒品危害防制條例第10條第1 項：
施用第一級毒品者，處6 月以上5 年以下有期徒刑。


司法院資訊處製作；財團法人民間司法改革基金會備份。
